【裁判字號】    97,上易,2369
【裁判日期】    980212
【裁判案由】    侵占
【裁判全文】
臺灣高等法院刑事判決                97年度上易字第2369號
上  訴  人  臺灣板橋地方法院檢察署檢察官
被      告  丁○○
選任辯護人  姚念林律師
上列上訴人因被告侵占案件，不服臺灣板橋地方法院97年度易字
第979號，中華民國97年8月12日第一審判決（起訴案號：臺灣板
橋地方法院檢察署95年度偵字第144 號），提起上訴，本院判決
如下：
    主  文
上訴駁回。
    理  由
一、本案經本院審理結果，認第一審判決對被告丁○○為無罪之
    諭知，於尚無不合，應予維持，並引用第一審判決書記載之
    證據及理由（如附件）。
二、檢察官上訴意旨略以：本案被告丁○○是否涉犯侵占罪，關
    鍵在於丁○○經手本件台灣固網股份有限公司（下稱台灣固
    網公司）股票後，是否確實轉交與告訴人丙○○。就此，本
    署檢察官偵查後，綜據全案事證，認丁○○並未交付上開股
    票，涉有侵占罪嫌，因而提起公訴。而丁○○則否認上開起
    訴事實，辯稱業已轉交丙○○云云。是關於上開韓鎮全是否
    已經轉交股票與丙○○之待證事實，即應依據舉證責任分配
    法則加以確認。就此，參諸本次修正刑事訴訟法朝向改良式
    當事人主義修正之立法方向，並參酌民事訴訟就主張積極事
    實之一方應負舉證責任之法則，再衡量強令檢察官就「未轉
    交上開股票」事實舉證上之窒礙。可知本案乃應責令丁○○
    提出可資證實所辯「已經轉交上開股票」之積極證據以供法
    院調查，始為合法。詎原審未察，並未做成合法之舉證分配
    ，已有判決適用法則不當之違誤。另於全案中並未存有任何
    證據可資證實丁○○所辯「已經轉交上開股票」積極事實（
    證人戊○○、乙○○或甲○○，均未曾親身經驗丁○○所辯
    轉交上開股票之事，原非適格之證人。另上開三位證人歷次
    所述，亦均未曾證實丁○○上開辯解，特予指明），詎竟自
    採信韓鎮全上開辯解，亦有適用法則不當之違誤。再公訴人
    於上開舉證責任錯置情形下，業提出丙○○果曾收取上開股
    票，焉需提出本件告訴？又丙○○果係收取上開股票後方自
    行遺失，何以不依規定辦理掛失等較簡便手續，以維權益；
    反選擇以提出告訴之曠日廢時方式為之？等相關事證說理，
    並據此他項事實，本於推理之作用證明丁○○並未轉交上開
    股票，確已善盡刑事訴訟法第161條第1項之舉證義務。詎原
    審未就上開間接證據加以審度，詎為丁○○無罪之判決，自
    有適用法則不當之違誤，請撤銷原判決，另為合法妥適之判
    決云云。
三、按認定犯罪事實所憑之證據，雖不以直接證據為限，間接證
    據亦包括在內；然而無論直接或間接證據，其為訴訟上之證
    明，須於通常一般之人均不致有所懷疑，而得確信其為真實
    之程度者，始得據為有罪之認定，倘其證明尚未達到此一程
    度，而有合理之懷疑存在時，事實審法院復已就其心證上理
    由予以闡述，敘明其如何無從為有罪之確信，因而為無罪之
    判決，尚不得任意指為違法（最高法院76年台上字第4986號
    判例意旨參照）。又告訴人之告訴，係以使被告受刑事訴追
    為目的，其指訴是否與事實相符，仍應調查其他證據以資審
    認，倘其陳述尚有瑕疵，則在未究明前，自不得遽採為論罪
    科刑之根據；而所謂無瑕疵，係指被害人所為不利被告之陳
    述，與社會上之一般生活經驗或卷附其他客觀事證並無矛盾
    而言，至所謂就其他方面調查認與事實相符，非僅以所援用
    之旁證足以證明被害結果為已足，尤須綜合一切積極佐證，
    除認定被告確為加害人之外，在推理上無從另為其他合理原
    因之假設，始足當之（最高法院93年度台上字第6077號及92
    年度台上字第5580號等判決意旨參照）。查本件公訴意旨認
    被告丁○○（原名韓鎮全）涉有刑法第335條第1項侵占罪嫌
    ，實以告訴人丙○○之指訴為其主要論據。原審則以告訴人
    指稱伊係將協議書正本（即俗稱股條）委由友人戊○○代為
    領取股票云云，顯與證人戊○○所證要被告自己聯絡丙○○
    ，並以電話告知丙○○與被告聯繫股票交付及過戶手續等語
    並不相符，及告訴人於90年5 月間即購買臺灣固網公司股票
    150,000 股之協議書正本（即股條）交予被告換取股票，卻
    遲至93年9 月15日方以未取得股票，向臺灣臺北地方法院檢
    察署提出告訴，顯與常情有違，暨依憑證人即乙○○之助理
    甲○○證述告訴人曾電詢其台灣固網股票遺失，應如何辦理
    等語，及證人乙○○證稱告訴人已將股條繳回以換領股票等
    語，以及財團法人中華民國證券櫃檯買賣中心94年3 月24日
    證櫃交字第0940006410號函與富邦綜合證券股份有限公司97
    年6月6日（97）富證管發字第4696號函等顯示臺灣固網公司
    係於93年10月5日登錄為興櫃股票，至94年3月18日止，並未
    發現投資人丙○○及韓鎮全等2 人，有透過興櫃交易市場買
    賣該公司股票之情事，丙○○所購買之臺灣固網公司股票編
    號89NE-0000000至89-NE-0000000號共計150,000股，現仍為
    原始股東乙○○所持有，並未有變更過戶之紀錄，認定告訴
    人之指訴失實，公訴人舉證不足，並逐一詳敘得心證之理由
    ，俱有卷內證據可資覆按，核無任何憑空推論之情事，所為
    論斷，亦與經驗法則、論理法則，均屬無違。公訴人無視原
    判決翔實之調查及說理，指摘原審未審度間接證據，輕率採
    信被告之辯解，已難謂有理由。
四、復次，被告於刑事訴訟程序中固無自證己罪之義務，其提出
    無侵占犯行之辯解，屬構成要件該當性之抗辯，亦不負終局
    之「說服責任」，但轉交系爭股票予告訴人之積極事由有利
    於被告，且被告對於該利己事實，較他人知悉何處可取得相
    關證據，固應由被告負「提出證據責任」。然而倘被告所提
    出證據之證明力達「有合理懷疑」程度，舉證責任即轉換為
    應由檢察官就該抗辯事由不存在負舉證責任，並證明至「無
    合理懷疑」程度；若被告對其利己事由之抗辯所舉事證已達
    「有合理懷疑」程度，檢察官即有證明該抗辯事實不存在之
    責任。經查：證人甲○○於本院結證稱伊於89年間在臺灣大
    哥大公司擔任乙○○助理，曾代乙○○處理臺灣固網股票買
    賣事宜，丙○○曾向乙○○購買臺灣固網股條，嗣後應係透
    過被告將股條交回乙○○，以換取股票，其亦曾於93年間與
    伊聯絡詢問臺灣固網股票遺失、找不到，該怎麼辦？伊答稱
    須踐行登報作廢，至警察局備案等程序，其聞之後稱辦理遺
    失過程很複雜，要想一想，再打電話給伊，後來她沒有打給
    伊等語。證人戊○○於本院結證稱：告訴人丙○○係經由伊
    之介紹，購買臺灣固網公司之股條，須將股條（即協議書）
    正本交回方能換領股票。丙○○於93年間曾向伊表示股票遺
    失、找不到，伊旋電詢被告詢問股票遺失該怎麼處理？當時
    被告很善意地將相關規定提供予伊，伊亦轉知丙○○。被告
    將股票交給伊時，曾謂伊亦將股票交付給丙○○，其當時說
    伊股票與丙○○之股票顏色不同，因此伊印象非常深刻。證
    人乙○○於本院結證稱伊與告訴人約定，伊拿到股票後，告
    訴人再以協議書正本（股條）換股票。實際上是由被告拿股
    票給告訴人，再把協議書還給伊。伊於去年12月初有收到告
    訴人告伊之民事起訴狀。證人甲○○、戊○○及乙○○等於
    本院所為證述，經核與渠等先前之陳述無何扞格，並見告訴
    人之指訴非無瑕疵可指。參以上開財團法人中華民國證券櫃
    檯買賣中心94年3月24日證櫃交字第094 0006410號函及富邦
    綜合證券股份有限公司97年6月6日（97）富證管發字第4696
    號等函內容，皆顯示系爭股票所表彰之權利，迄未變動，無
    何被告侵占入己之跡。以及告訴代理人於本院表明不欲追究
    被告之刑事責任，已另向乙○○提起民事訴訟等語，俱徵被
    告之辯解非虛，起訴事實所憑證據未達通常一般人均不至於
    有所懷疑，堪予確信其已臻真實之程度，而有合理性之懷疑
    存在。上訴意旨另質以丙○○果係收取上開股票後方自行遺
    失，何以不依規定辦理掛失等較簡便手續，以維權益，反選
    擇以提出告訴之曠日廢時方式為之云云；惟公訴人欲於本件
    以告訴人捨掛失之辦理，而就告訴之提出，佐認告訴人確無
    股票掛失之原因，其前提必須為辦理股票掛失與提出侵占告
    訴間，確有簡繁之別，且兩者效益相當，方足信之；倘兩者
    效益不同，則孰簡孰繁，即非必成為選取辦理掛失或提出告
    訴之唯一考量因素，自不能僅以此簡繁之別，判斷何人所述
    為真。然公訴人對之既無舉證，亦無分析比較等說明，自未
    可徒憑告訴人何以不辦理掛失卻提出告訴之臆測或懷疑，遽
    為不利於被告事實之認定。綜上，本件公訴人之舉證不足以
    使法院產生有罪之確信。原審因以公訴人僅以告訴人單一之
    指訴，即遽論被告有侵占之犯行，證據嫌有不足。此外復查
    無其他積極證據足資證明被告有被訴侵占之犯行，既不能證
    明被告犯罪，自應諭知被告無罪之判決。核無不合，且未見
    有何輕率採信被告辯解及舉證責任分配不當等違誤。檢察官
    未提出其他補強證據，可資證明被告確有侵占犯行，專憑己
    見，恣意指摘原判決不當，提起上訴，為無理由，應予駁回
    。
據上論結，應依刑事訴訟法第368條、第373條，判決如主文。
本案經檢察官楊秀蘭到庭執行職務。
中    華    民    國    98    年    2     月    12    日
                  刑事第十二庭審判長法  官  蔡永昌
                                    法  官  施俊堯
                                    法  官  蔡新毅
以上正本證明與原本無異。
不得上訴。
                                    書記官  楊秋鈴
中    華    民    國    98    年    2     月    12    日
※附件
臺灣板橋地方法院刑事判決               97年度易字第979號
公  訴  人  臺灣桃園地方法院檢察署檢察官
被      告  丁○○
      （原名韓鎮全）
選任辯護人  姚念林律師
上列被告因侵占案件，經檢察官提起公訴（95年度偵字第144 號
），嗣經臺灣桃園地方法院於中華民國95年3 月8 日判決管轄錯
誤，並移送本院審理，本院判決如下（原受理案號95年度易字第
626 號，之後改分為96年度簡字第6912號）：
    主  文
丁○○無罪。
    理  由
一、公訴意旨略以：緣丙○○於民國（下同）89年3 月間，經案
    外人戊○○及被告韓鎮全（現已更名為丁○○）之引介，向
    臺灣固網股份有限公司（下稱臺灣固網公司）副總經理乙○○購買其於臺灣固網公司正式上市時得持有之股票 150,000
    股，因囿於法令限制，乙○○無從立即交付股票，遂簽立承
    諾書予丙○○，承諾於得以自由移轉時隨即將股票 150,000
    股交付予丙○○。嗣於90年5 月間，乙○○之助理甲○○將
    應交付予丙○○之編號89-NE-0000000至89-NE-0000000號等
    股票交付予被告丁○○，約定由被告丁○○轉交予丙○○，
    詎被告竟意圖為自己不法之所有，未將前開股票悉數交予丙○○，反而將之侵占入己，嗣丙○○遍尋被告無著，追問乙○○及甲○○等人，始悉上情。因認被告涉犯刑法第335 條
    第1項侵占之罪嫌云云。
二、按犯罪事實應依證據認定之，無證據不得認定其犯罪事實；
    又不能證明被告犯罪者，應諭知無罪之判決，刑事訴訟法第
    154條第2項、第301條第1項分別定有明文。次按事實之認定
    ，應憑證據，如未能發現相當證據，或證據不足以證明，自
    不能以推測或擬制之方法，為裁判基礎；且認定犯罪事實，
    所憑之證據，無論直接或間接證據，其為訴訟上之證明，須
    於通常一般之人均不致有所懷疑，而得確信其為真實之程度
    者，始得據之為有罪之認定，倘其證明尚未達到此一程度，
    而有合理性懷疑之存在時，即無從為有罪之認定，分別有最
    高法院40年台上字第86號、76年台上字第4986號判例意旨可
    資參照。再告訴人之告訴，本以使被告受刑事訴追為目的，
    故其陳述是否與事實相符，自應調查其他證據，以資審認，
    苟其所為攻擊之詞，尚有瑕疵，則在此瑕疵未予究明以前，
    即不能遽採為斷罪之基礎，有最高法院69年度台上字第1531
    號判決意旨足資參照；末按認定犯罪事實應依證據，為刑事
    訴訟法所明定，故被告否認犯罪事實所持之辯解，縱屬不能
    成立，仍非有積極證據足以證明其犯罪行為，不能遽為有罪
    之認定，最高法院亦著有30年上字第1831號判例可循。
三、本件公訴意旨認被告丁○○（原名韓鎮全）涉犯刑法第335
    條第1 項侵占之犯嫌，無非係以告訴人丙○○之指訴為其主
    要論據。訊據被告丁○○堅決否認有何侵占之犯行，並辯稱
    ：伊係於89年3 月間帶同戊○○去仁愛富邦大樓臺灣固網公
    司辦公室找乙○○，到現場才看到丙○○，當天乙○○與戊○○、丙○○在談，與伊無關，89年8 月間乙○○有交股票
    給伊，伊有簽立切結書，切結書上記載如伊簽收條沒有交給
    他，伊要負法律責任。因丙○○沒有辦法領股票，伊就分別
    把戊○○股票及丙○○股票交給他2 人，並於交付股票當時
    取回股條正本，最後把股條正本交給乙○○，並銷燬切結書
    ，伊並沒有侵占丙○○之股票等語。經查：
 (一)告訴人丙○○固於警詢時指稱：「於89年3 月3 日左右，
     我友人戊○○跟我介紹是否要購買台灣固網股份有限公司
     之股票，並經羅男介紹韓鎮全有台灣固網之股票要售出，
     當時我不覺有異，即跟羅男表示要購買15萬股之台灣固網
     股票，就與羅男前往銀行領取180 萬元至臺北市○○區○○路上之富邦大樓與韓鎮全會合，該韓鎮全即帶我先至富
     邦銀行匯我提領之180 萬元至台灣固網副總經理乙○○之
     帳戶內後，即持該匯款單再帶我及戊○○與乙○○碰面，
     王男並跟我說明其因是該公司之原始股東，需等公司成立
     一年後才能買賣及過戶該股票，故當時我們當場簽寫協議
     書以示證明我已購買前述之股票，及待公司成立一年後再
     辦理過戶，我購買後，於90年6 月間友人羅男即通知我要
     持與台灣固網之副總經理乙○○簽下之協議書至該公司換
     股票及辦理過戶等情，因我對該股票買賣之程序不懂，我
     就將該買賣股票之協議書委交友人羅男辦理換取股票，之
     後我就沒再處理該股票之下文，直至93年4 月，我想到要
     將該股票辦理過戶情事時，找羅男詢問股票下落時，羅男
     跟我說購買股票之協議書已委交由韓鎮全向台灣固網副總
     乙○○領取股票，韓鎮全已將換取之股票交給我，當時我
     跟韓鎮全解釋我沒有拿到該股票，我再請他查詢該股票之
     下落時，韓鎮全又跟我說，我買之股票號有89-NE-0000000
     至89-NE-0000000 計15張，該股票已過戶予他人名下」（
     見臺灣臺北地方法院檢察署94年度偵字第13258 號偵查卷
     第8 頁及第9 頁），又於偵查中陳稱：「當時是戊○○說
     ，要我投資台灣固網股票，說韓鎮全可以幫我以一股十二
     元的價格買到，韓鎮全手上有沒有股票我不清楚，我只是
     依照戊○○的指示，去和韓鎮全會合，韓鎮全再帶我去找
     乙○○，我在富邦銀行將現金匯至韓鎮全給我們的資料上
     指定的戶頭，我約略記得應該是乙○○的戶頭，‧‧‧就
     給我二張協議書，同時告知我，因為台灣固網還沒有成立
     ，因為他是原始股東，因為公司法的規定，他一年內不能
     買賣」（見同上偵查卷第87頁），復於本院審理結證稱：
     「辯護人問：89年初是否經過戊○○介紹才購買臺灣固網
     的股票？證人答：對呀。辯護人問：89年3 月3日你向何人
     簽訂協議書？證人答：乙○○。辯護人問：你的款項交給
     何人？證人答：乙○○。辯護人問：乙○○是否表示股票
     是要公司設立登記後1 年才可以過戶？證人答：有。辯護
     人問：你當初是否有拿到股票？證人答：沒有。辯護人問
     ：你買賣股票取得協議書正本？證人答：是，正本在我那
     邊。辯護人問：你簽完之後，交給誰？證人答：戊○○。
     辯護人問：何時交予戊○○？證人答：自從買了股票之後
     ，所有的事情都是戊○○處理。所以他通知我可以過戶的
     時候我就交給他。時間忘記了。當時我有問題如何處理協
     議書，他說他會交給被告。取得股條就是所謂的協議書之
     後，他說要好幾年以後才可以拿到股票，所以何時才拿得
     到股票要問戊○○。」（見本院審理卷附97年7 月29日審
     判筆錄）；惟證人戊○○於警詢時證稱：「‧‧‧經查前
     述之買賣股票協議書上明定購買後一年左右就可將該股票
     進行過戶手續。丙○○之股票是渠購買一年後，我有通知
     黃女要將股票過戶，並請黃女與韓鎮全聯繫辦理股票交付
     及自行過戶等情，後來該股票是否有過戶渠名下，我則不
     清楚，是後來韓鎮全告訴我稱已將股票交給黃女手上（協
     議書並已由韓鎮全取回，並繳回台灣固網副總經理乙○○
     ）」，並經警員以「黃女是否曾委託你辦理股票過戶等情
     ？其是否有將協議書交給你換取股票，以及你是否曾持黃
     女購買股票之協議書（股條）委託韓鎮全辦理股票過戶等
     情」，證人戊○○皆答稱：「沒有」（見同上偵查卷第58
     頁及第59頁），又於偵查中證稱：「交付股票給丙○○及
     我的事是90年4 月的事，當時韓鎮全主動打電話我說股票
     要出來了，當時我人在美國，我告知要回國後才能處理；
     至於丙○○所買的部分，我告知韓鎮全請他自己聯絡丙○○，我也有打電話給丙○○請她自己去處理。丙○○發現
     她沒有收到股票時，有打電話請我協助，我就馬上打電話
     給韓鎮全請他幫忙，當時以為是股票掉了，韓鎮全在二日
     內就將相關丙○○股票的資料（包括協議書正本）交給丙○○，後來丙○○就拿這些資料對韓鎮全提出告訴」，並
     經檢察官以「你收到股票時有交簽收單給韓鎮全嗎？」詢
     問證人戊○○，證人答稱；「沒有，他就是把協議書正本
     取回」（見同上偵查卷第102 頁及第103 頁），又於本院
     審理時結證稱：「辯護人問：丙○○是否將協議書正本交
     給你去領取臺灣固網股票？證人答：沒有這回事。辯護人
     問：你自己是否有購買臺灣固網的股票？證人答：有。辯
     護人問：你是否領到股票正本須繳回股條即協議書正本？
     證人答：是的。辯護人問：是誰交給你股票正本？證人答
     ：韓鎮全。辯護人問：被告有無告訴過你他有交付丙○○
     股票？證人答：有，大概是他交給我股票的同時，跟我提
     到他交付給丙○○。‧‧‧辯護人問：丙○○是否曾經與
     你聯絡過有關臺灣固網股票的事情？證人答：有。辯護人
     問：大概何時，情形如何？證人答：時間忘記了，情景我
     有印象，她打來當時她問我，我的股票，因為他不清楚股
     票如何回事，我告訴他我的股票狀況，他如果找不到股票
     我可以協助他幫他想辦法，我的處理方法就是打電話給韓
     鎮全因為我的股票是韓鎮全交給我的，韓鎮全打電話給我
     說他的股票已經交給丙○○了，他打電話給我，說如股票
     遺失怎麼辦，我告訴他先找到當時股票號碼，及股條就是
     協議書影本，他交協議書影本之後，我拿去給丙○○，主
     要協助他辦理遺失，或幫助他記憶，我印象想她應該是忘
     記了，或是被偷了這些都是我的猜想，因為我當時一直認
     為韓鎮全應該不會騙我，所以我想他交給丙○○應該也是
     一樣，我想是她自己忘記了，所以我一直都是請韓鎮全幫
     忙，找股票號碼或股條影本。辯護人問：被告交給你股票
     時，他如何跟你說？證人答：他先交我自己的股票，他表
     示他交給丙○○的股票顏色不一樣，他特別講到這樣，所
     以我才會一直記得股票有交付的行為。」（見本院審理卷
     附97年6 月13日審判筆錄）。是依告訴人丙○○上開指稱
     ：其係將協議書正本（即俗稱股條）委由友人戊○○代為
     領取股票云云，此顯與證人戊○○所證述：要被告自己聯
     絡丙○○，並以電話告知丙○○與被告聯繫股票交付及過
     戶手續等語並不相符。又證人戊○○與被告間並無親戚關
     係，與告訴人亦無任何仇怨，自無構詞迴護被告之必要。
     是證人戊○○所述較為客觀可採。故告訴人於90年5 月間
     既將向乙○○以所購買之臺灣固網公司股票150,000 股，
     雙方所簽立之協議書正本（亦即所稱之股條）交予被告本
     人，而告訴人丙○○既係以鉅資（1,800,000 元）購買臺
     灣網公司股票，焉有未向被告收取臺灣固網公司股票之理
     ！卻遲至93年9 月15日始向臺灣臺北地方法院檢察署提出
     告訴，顯與常情有違。
 (二)又證人即乙○○之助理甲○○於警詢時證稱：「於89年3
     月3 日左右，因該股票尚未上市上櫃，故是以俗稱之股條
     來交易該股票，當時該股票是交由男子韓鎮全處理，經查
     上記之股條賣給丙○○，另該股票過戶的事，我們沒有過
     問，但我們在進行買賣時，有說明該股票成立1 年後才可
     以辦理過戶，本公司成立1 年後，我們確實有將該股票正
     本交給韓鎮全轉交給丙○○，並在交付韓鎮全該股票數天
     後，再由韓鎮全從丙○○那裡取得雙方購買俗稱之股條協
     議書，該股票才完成的交易‧‧‧丙○○於93年間曾問我
     其所有之股票遺失，且請我詢問其所有之股票流向，但後
     來為何其要告韓鎮全侵占該股票，我們很納悶，且我們曾
     問她股是否真的遺失時，黃女也完全否認其有問過股票遺
     失的事」（見同上偵查卷第62頁、第63頁），又於本院審
     理時證稱：「辯護人問：是否在89年間曾經代理乙○○處
     理臺灣固網股份買賣本案系爭股票？證人答：我有幫乙○○處理股票，將股票交給被告。辯護人問：交股票給被告
     ，被告是否須繳回股票協議書正本？證人答：需要。辯護
     人問：是否認識告訴人丙○○？證人答：不認識。辯護人
     問：丙○○是否曾經與你聯絡過？證人答：在四年前打電
     話給我，問我臺灣固網的股票遺失如何辦理。辯護人問：
     你如何告知？證人答：那時候我們須備案或其他登報作廢
     等等事宜。辯護人問：丙○○當時如何表示？證人答：遺
     失股票程序有點複雜，她說想想再跟我聯絡。辯護人問：
     丙○○與乙○○簽的正本是否已經繳回給你？證人答：是
     。‧‧‧辯護人問：系爭股票現在在何人名下？這幾年股
     息、股利在何人名下？證人答：如果沒有變更應該還在乙○○名下。檢察官問：交給韓鎮全的股票是記名還是不記
     名的股票？證人答：就是原始的股票，上面有乙○○名字
     ，後面有蓋章。檢察官問：上開股票如何過戶？證人答：
     股票背面有蓋出讓人乙○○的章，表示他同意出讓過戶。
     受讓人只要拿這張股票、股票轉讓單到股務代理處就可以
     辦理過戶。檢察官問：你在警詢稱你先將股票交給韓鎮全
     ，還是他把股條還給你，順序是如何？證人答：我先將股
     票交給被告，被告當時有簽收壹張單子給我，過幾天韓鎮
     全再將股條交給我。」（見本院審理卷附97年6 月13日審
     判筆錄）及證人乙○○於本院審理時證稱；「辯護人問：
     買賣系爭股票當時是否無法領取股票正本？證人答：股票
     當時還沒有印好，3月時先簽的是協議書表示股票印好會交
     給她。辯護人問：領取系爭股票，是否要繳回協議書正本
     ？證人答：那當然。辯護人問：丙○○的協議書正本是否
     已經繳回？證人答：是的。辯護人問：股票有無交付丙○○？證人答：是由甲○○交給韓鎮全。‧‧‧辯護人問：
     目前臺灣固網股票以為臺灣大哥大併購，尚未過戶的股票
     如何處理？證人答：臺灣大哥大併購臺灣固網的股票4、5
     年前變成無實體股票，拿實體股票的人就可以去登記為無
     實體股票，去年臺灣大哥大股票以一股八塊三，還沒有換
     成無實體股票的人，原來有實體股票的人就該去變更過戶
     」（見本院審理卷附97年6 月13日審判筆錄）。
 (三)再臺灣固網公司係於93年10月5 日登錄為興櫃股票，至94
     年3 月18日，並未發現投資人丙○○及韓鎮全等2 人，有
     透過興櫃交易市場買賣該公司股票之情事，有財團法人中
     華民國證券櫃檯買賣中心94年3 月24日證櫃交字第0940006
     410 號函在卷可稽（見同上偵查卷第49頁至第51頁）；又
     告訴人丙○○所購買之臺灣固網公司股票編號89NE-000000
     0 至89-NE-0000000 號共計150,000 股，現仍為原始股東
     乙○○所持有，並未有變更過戶之紀錄，亦有富邦綜合證
     券股份有限公司97年6 月6 日（97）富證管發字第4696號
     函附卷可佐（附於本院審理卷內）。是以，告訴人丙○○
     向原始股東乙○○所購臺灣固網公司股票共計150,000 股
     現仍為乙○○所持有，並未有變更過戶之情形。又倘果如
     告訴人丙○○所指稱被告於90年5 月間將自乙○○處所領
     取之臺灣固網公司股票計150,000 股予以侵吞入己，何以
     至告訴人於93年9 月間提出告訴時，其間長達3 年之久，
     均未辦理過戶變更權利人為被告。是以被告侵占告訴人丙○○臺灣固網公司股票又有何實益，及被告又如何將所持
     有之告訴人丙○○臺灣固網公司股票150,000 股易持有為
     所有！本案證人乙○○既不否認在其名下之臺灣固網公司
     股票150,000 股之真正所有人為告訴人丙○○，告訴人自
     應循民事之途徑請求方為正途，附此敘明。
四、綜上所述，公訴人僅以告訴人單一之指訴，即遽論被告有侵
    占之犯行，證據嫌有不足。此外復查無其他積極證據足資證
    明被告有被訴侵占之犯行，既不能證明被告犯罪，自應諭知
    被告無罪之判決。
據上論斷，應依刑事訴訟法第301條第1項前段，判決如主文。
本案經檢察官吳文正到庭執行職務
中    華    民    國    97    年    8     月    12    日
                刑事第五庭審判長法  官  陳  財  旺
                                法  官  黎  錦  福
                                法  官  潘  長  生
上列正本證明與原本無異。
如不服本判決，應於判決送達後10日內敘明上訴理由，向本院提
出上訴狀。
                                書記官  彭  麗  紅
中    華    民    國    97    年    8     月    12    日


司法院資訊處製作；財團法人民間司法改革基金會備份。
